【裁判字號】    99,易,2061
【裁判日期】    990826
【裁判案由】    竊盜
【裁判全文】
臺灣臺中地方法院刑事判決              99年度易字第2061號
公  訴  人  臺灣臺中地方法院檢察署檢察官
被      告  丙○○
上列被告因竊盜案件，經檢察官提起公訴（99年度偵字第7215、
10333號），茲被告就被訴事實為有罪之陳述，本院裁定進行簡
式審判程序，判決如下：
    主    文
丙○○攜帶兇器竊盜，累犯，處有期徒刑玖月；又攜帶兇器竊盜
，累犯，處有期徒刑玖月。應執行有期徒刑壹年月。
    犯罪事實及理由
一、本件犯罪事實及證據，除起訴書第一頁犯罪事實欄一、第一
    行至第三行有關：「丙○○前因違反毒品危害防制條例案件
    ，經臺灣苗栗地方法院於民國92年1月2日、以91年度訴字第
    386號判處有期徒刑1年2月確定，於97年4月28日執行完畢」
    之記載應補充更正為：「丙○○有竊盜、違反毒品危害防制
    條例、偽造文書等前科，前曾於民國九十年間因毒品案件，
    經臺灣苗栗地方法院以九十年度訴字第四號判處應執行有期
    徒刑一年四月確定，又於九十年間再度因毒品案件，經臺灣
    苗栗地方法院以九十年度易字第六八０號判處有期徒刑一年
    確定，又於九十一年間因竊盜案件，經臺灣高等法院臺中分
    院以九十一年度上易字第一五五一號判處有期徒刑二年確定
    ，再於九十一年間因施用毒品案件，經臺灣苗栗地方法院，
    另復於九十一年間因偽造印文案件，經本院以九十一年度易
    字第二九八五號判處有期徒刑六月確定，嗣經減刑並定應執
    行為有期徒刑三年一月，經接續執行而於九十六年七月十六
    日因徒刑執行完畢而出監」；另起訴書第一頁犯罪事實欄一
    、第四、五行「駕駛車牌號碼不明之贓車一輛（所涉竊盜犯
    行另案偵辦）」應補充更正為「駕駛車牌號碼不明之贓車一
    輛（所涉竊盜犯行由檢察官另案追查）」；又起訴書第一頁
    犯罪事實欄一、第七、八行有關「破壞甲○○所有、車牌號
    碼7439-FZ自用小貨車之後車帆布箱門把鎖，右前座鑰匙孔
    、引擎鑰匙孔等處」應補充為「破壞甲○○所有、車牌號碼
    7439-FZ自用小貨車之後車帆布箱門把鎖、右前座鑰匙孔、
    引擎鑰匙孔等處（毀損部分未據告訴）」，以及起訴書第二
    頁犯罪事實欄一、第一、二行關於「破壞乙○○所有、車牌
    號碼LT-2780號自用小客車之左前車門、電門鑰匙孔處」應
    補充為「破壞乙○○所有、車牌號碼LT-2780號自用小客車
    之左前車門、電門鑰匙孔處（毀損部分未據告訴）」外，其
    餘均引用檢察官起訴書之記載（如附件）。
三、關於被告所涉犯罪事實一、(二)之攜帶兇器竊盜車號LT-2780
    號自用小客車部分，固經被告於九十九年四月十三日十五時
    八分至十五時十八分止之警詢中自承「（問：你於羈押前有
    無犯其他案件尚未為檢警查獲？）我還有犯竊盜案尚未遭警
    查獲。」、「（問：於何時？在何地？竊取何物品？）大約
    於98年12月28日0時許，在臺中縣太平市宜欣，竊得一輛自
    小客車LT-2780號。」等語在卷，惟警方業由該遭竊後棄置
    之車號LT-2780號自用小客車上採獲指紋一枚並送鑑定，而
    經內政部警政署刑事警察局於九十九年一月十一日出具刑紋
    字第0990003816號鑑驗書一份，認係「莊玉蓮」（年籍資料
    詳卷）之左環指指紋，有該鑑驗書在卷可稽，而該「莊玉蓮
    」之人業於九十九年四月十三日十四時五分至五十分止之警
    詢中供稱：「（問：本局保安隊員警於99年1月1日17時15分
    許在臺中縣潭子鄉○○路旁尋獲一輛失竊自小客車，車號為
    LT-2780，該車係於98年12月28日7時50分在臺中縣太平市○○○街2-1-7號前失竊，該LT-2780自小客車是否為你所竊？
    ）不是。」、「（問：該LT-2780號自小客車為本局員警尋
    獲後，經本局鑑識人員勘察車輛跡證，在該車左前座車窗內
    側採獲指紋1枚，該枚指紋經送請內政部警政署刑事幾查局
    鑑驗比對發現該枚指紋係為你的指紋（當場提示鑑驗書），
    你的指紋為何會出現該車內？你作何解釋？）那該LT-2780
    號自小客車應該就是我朋友丙○○開來載我的那一部車，當
    時該車曾換由我駕駛搭載丙○○，該枚指紋應該就是我在駕
    駛時留下來的。」、「（問：該LT-2780號自小客車是否為
    丙○○所竊？）我只見過該車一次，當時我問丙○○車子來
    源，他告訴是跟朋友借的，直到警察找我調查，我才知道該
    LT-278 0號自小客車是失竊車輛，我不知道該車是否為丙○○偷的。」等語，顯然莊玉蓮已於被告供稱竊取該車之前，
    即將伊乘坐該車之來龍去脈予以說明，且由臺中縣警察局九
    十九年四月二十八日中縣警刑大偵四字第0990006387號移送
    書所載之犯罪事實亦載明有關在該LT-2780號自小客車上查
    獲裝欲連之指紋後，經該局通知莊玉蓮到場說明，莊女證稱
    該LT-2780號自小客車係竊嫌丙○○（即被告）佯稱向朋友
    借得使用，且曾換由渠駕駛，以致留下指紋，經詢問嫌犯丙○○後經其坦認在卷等語，參酌該LT-2780號之自小客車係
    屬申報失竊車輛，且在被告供述之前，警方於客觀上已由被
    告丙○○之女友「莊玉蓮」處得知其曾駕駛該失竊車輛，顯
    然已對被告涉案產生懷疑，被告所述要僅屬自白而尚與自首
    之要件有所不符，附此敘明。至被告攜帶用以竊盜之T型扳
    手一把，因未據扣案，且下落不明，復非違禁物品，為免將
    來沒收執行之困難，爰不另為沒收宣告之諭知。
四、依刑事訴訟法第二百七十三條之一第一項、第二百九十九條
    第一項前段、第三百十條之二、第四百五十四條第二項，刑
    法第三百二十一條第一項第三款、第四十七條第一項、第五
    十一條第五款，刑法施行法第一條之一，判決如主文。
中    華    民    國    99    年    8    月     26    日
                        刑事第十五庭  法  官  林學晴
附件：
臺灣臺中地方法院檢察署檢察官起訴書
                                      99年度偵字第7215號
                                               第10333號
    被      告  丙○○  男  41歲（民國○○年○月○○日生）
                        住臺中縣太平市○○路○段129巷20弄
                        23號
                        居臺中市○○區○○路2段268之8巷1
                        號3樓之9
                        （現在臺灣臺中監獄臺中分監執行中
                         ）
                        國民身分證統一編號：Ｚ000000000號
上被告因竊盜案件，已經偵查終結，認應該提起公訴，茲將犯罪
事實及證據並所犯法條分敘如下：
             犯罪事實
一、丙○○前因違反毒品危害防制條例案件，經臺灣苗栗地方法
    院於民國92年1月2日、以91年度訴字第386號判處有期徒刑1
    年2月確定，於97年4月28日執行完畢，竟不知悔改：（一）
    意圖為自己不法之所有，於98年10月9日凌晨2時許，駕駛車
    牌號碼不明之贓車1輛（所涉竊盜犯行另案偵辦），至臺中
    縣潭子鄉○○路○段1巷1號前，持客觀上足以危害人生命、
    身體安全之兇器T型扳手1把，破壞甲○○所有、車牌號碼
    7439-F Z號自用小貨車之後車帆布箱門把鎖，右前座鑰匙孔
    、引擎鑰匙孔等處，卻無法發動引擎而放棄竊取該車輛，徒
    手掀起帆布車蓋，竊取車內放置之臺灣啤酒、全麥啤酒、保
    力達酒精飲料、飲料、泡麵等若干共價值新臺幣（下同）3
    萬元之貨物。得手後將前開物品搬上駕駛前來之不詳車號贓
    車後離去，嗣甲○○發現物品遭竊後報警，經警循車內遺留
    指紋比對後查獲。（二）丙○○意圖為自己不法之所有，於
    98年12月28日凌晨0時許，在臺中縣太平市○○○街2-1-7號
    前，持客觀上足以危害人生命、身體安全之兇器扳手1把，
    破壞乙○○所有、車牌號碼LT-2780號自用小客車之左前車
    門、電門鑰匙孔處，發動引擎後竊取之。得手後供己代步，
    並附載其女友莊玉蓮之用，旋丟棄於臺中縣潭子鄉○○路附
    近道路旁。嗣警於99年1月1日下午5時15分發現贓車採得莊
    玉蓮之指紋送鑑定後循線查獲。
二、案經甲○○、乙○○分別訴由臺中縣警察局豐原分局、臺中
    縣警察局報告偵辦。
            證據並所犯法條
一、證據及待證事實：
    ┌─┬────────┬─────────────┐
    │編│供述及非供述證據│待證事實                  │
    │號│                │                          │
    ├─┼────────┼─────────────┤
    │一│被告丙○○之供述│犯罪事實（一）、（二）之全│
    │  │                │部                        │
    ├─┼────────┼─────────────┤
    │二│告訴人甲○○之指│犯罪事實（一）之車輛車門及│
    │  │訴              │電門鎖均有遭撬壞痕跡、後車│
    │  │                │斗加裝帆布蓋處門鎖遭撬壞開│
    │  │                │啟、車內之貨物臺灣啤酒、全│
    │  │                │麥啤酒、保力達酒精飲料、飲│
    │  │                │料、泡麵等共價值3萬元之貨 │
    │  │                │物遭竊等事實。            │
    ├─┼────────┼─────────────┤
    │三│告訴人乙○○之指│車輛遭竊之事實。          │
    │  │訴              │                          │
    ├─┼────────┼─────────────┤
    │四│證人莊玉蓮之證述│被告曾駕駛車牌號碼LT-2780 │
    │  │                │號之自用小客車前來搭載證人│
    │  │                │，並曾換由證人駕駛前開車輛│
    │  │                │，該枚證人之指紋應係於證人│
    │  │                │駕駛時留下的等事實。      │
    ├─┼────────┼─────────────┤
    │五│臺中縣警察局豐原│前開車輛2輛為警查獲時之現 │
    │  │分局刑案現場勘察│狀等情形                  │
    │  │報告、臺中縣警察│                          │
    │  │局鑑識課刑案現場│                          │
    │  │勘驗報告各1份、 │                          │
    │  │現場照片        │                          │
    ├─┼────────┼─────────────┤
    │六│臺中縣警察局保安│車牌號碼LT-2780號自用小客 │
    │  │隊尋獲車輛發還筆│車已歸還告訴人乙○○之事實│
    │  │錄              │                          │
    ├─┼────────┼─────────────┤
    │七│刑事案件證物採驗│採集之2枚指紋經鑑驗結果， │
    │  │紀錄表、內政部警│分別與被告之左食指指紋、證│
    │  │政署刑事警察局鑑│人莊玉蓮之左環指指紋相符等│
    │  │驗書2份         │事實                      │
    └─┴────────┴─────────────┘
二、核被告所為，係犯刑法第321條第1項第3款加重竊盜罪嫌。
    被告所犯上開2罪，犯意各別，請分論併罰。又被告前因違
    反毒品危害防制條例案件，經臺灣苗栗地方法院於92年1月2
    日、以91年度訴字第386號判處有期徒刑1年2月確定，於97
    年4月28日執行完畢（有本署刑案資料查註紀錄表在卷可稽
    ）後5年內，故意再犯有期徒刑以上之本罪，均為累犯，請
    皆依刑法第47條第1項規定加重其刑。
三、依刑事訴訟法第251條第1項提起公訴。
            此  致
臺灣臺中地方法院
中    華    民    國    99    年    5     月    18    日
                              檢察官 陳  佞  如
本件證明與原本無異
中    華    民    國    99    年    6     月    4     日
                              書記官 陳  書  芬
以上正本證明與原本無異。
如不服本判決應於收受判決後10日內向本院提出上訴書狀，並應
敘述具體理由；其未敘述上訴理由者，應於上訴期間屆滿後20日
內向本院補提理由書（均須按他造當事人之人數附繕本）「切勿
逕送上級法院」。
                                      書記官  簡雅文
中    華    民    國    99    年    8     月    26    日
附錄論罪科刑法條
附錄本案所犯法條全文：
中華民國刑法第321條
（加重竊盜罪）
犯竊盜罪而有左列情形之一者，處 6 月以上、 5 年以下有期徒
刑：
一、於夜間侵入住宅或有人居住之建築物、船艦或隱匿其內而犯
    之者。
二、毀越門扇、牆垣或其他安全設備而犯之者。
三、攜帶兇器而犯之者。
四、結夥三人以上而犯之者。
五、乘火災、水災或其他災害之際而犯之者。
六、在車站或埠頭而犯之者。
前項之未遂犯罰之。

司法院資訊處製作；財團法人民間司法改革基金會備份。
